---
title: "TP01_Biam_1"
output: html_document
---

```{r Librerías, include=FALSE}
library(jsonlite)
library(geojsonio)
library(plyr)
library(dplyr)
library(ggplot2)
library(wesanderson)
library(viridisLite)
library(rgdal)
library(ggplot2)
library(rgeos)
```

```{r Paletas de colores}
ZissouD = wes_palette("Zissou1",5, type = "discrete")
ZissouC = wes_palette("Zissou1",50, type = "continuous")
DarjD = wes_palette("Darjeeling1", 5, type = "discrete")
```

```{r Importación de archivos json, eval=FALSE, message=FALSE, warning=FALSE, include=FALSE}
sucursales = stream_in(file("sucursales.json",open="r"))
productos = stream_in(file("productos.json",open="r"))
precios = stream_in(file("precios.json",open="r"))
```

```{r Importación de archivos csv, eval=FALSE, include=FALSE}
# Importamos los datos de las mediciones y de los barrios
mediciones = read.csv("./Datasets adicionales/mediciones.csv")
sucursales = read.csv("./Datasets adicionales/sucursales_barrios.csv")
productos = read.csv("./Datasets adicionales/productos_categoria.csv")
inflacion = read.csv("./Datasets adicionales/inflacion.csv")
precio_metros2 = read.csv("./barrios/precio_metro.csv")
```

```{r Unión de todas las tablas, eval=FALSE, include=FALSE}
# Agregamos la info de los productos al df "precios"
data1 = inner_join(precios, productos, by = c("producto" = "id"))

#Agregamos la info de sucursales a "data1"
data2 = inner_join(data1, sucursales, by = c("sucursal" = "id"))

# Borramos "data1", nos quedamos con "data2"
rm(data1)

# Armo un dataset con la info que me interesa. Se identificará cada consulta con el id del df "precios"
data = select(data2, `_id`, "producto", "nombre", "Categoria", "marca", "presentacion", "precio", "medicion", "sucursal", "sucursalTipo", "banderaDescripcion", "comercioRazonSocial", "barrio")
```

```{r Separación den grupos de alimentos, eval=FALSE, include=FALSE}
# Armamos canasta de alimentos
target_rec = c("Agua","Infusiones","Leche", "Leche en polvo", "Arroz","Harinas","Verduras congeladas")
target_mod = c("Conservas","Quesos","Pastas","Yogur","Aceite", "Aceite de oliva", "Manteca","Endulzantes")
target_evi = c("Bebidas sin alcohol", "Bebidas deportivas", "Jugos en polvo", "Carnes congeladas", "Otros congelados", "Cereales azucarados", "Panificados","Salsas")

recomendados = filter(data, Categoria %in% target_rec)
moderados = filter(data, Categoria %in% target_mod) 
evitar = filter(data, Categoria %in% target_evi) 
```

```{r Mapa de CABA para el geoplot desde geojson, eval=FALSE, include=FALSE}
caba = geojson_read("./barrios/barrios.geojson", what = "sp")
caba@data$id = rownames(caba@data)
caba.points = ggplot2::fortify(caba, region="id")
caba.df = plyr::join(caba.points, caba@data, by="id")
```

```{r Mapa de CABA con precios por metro cuadrado, eval=FALSE, include=FALSE}
# Cambiamos de factor a character
caba.df %>% mutate_if(is.factor, as.character) -> caba.df

#Reemplazamos Nuñez mal escrito por NUNEZ
caba.df$BARRIO[caba.df$BARRIO=="NUÃ‘EZ"] = "NUNEZ"

# Le agregamos el precio por metro cuadrado de cada barrio
caba.df = plyr::join(caba.df, precio_metros2, by="BARRIO")
```

```{r Centro de cada polígono}
# Dataframe con los centros de cada polígono (barrio)
caba.centros = as.data.frame(SpatialPointsDataFrame(gCentroid(caba, byid=TRUE), caba@data, match.ID=FALSE))

centros = ggplot(caba.centros, aes(x=y, y=x, label=BARRIO))+
  geom_point(size=0, color="white") +
  geom_text(aes(label=BARRIO),hjust=0, vjust=0, size = 2, color = "grey")
```

```{r Heatmap CABA precio m2}
# El mapa de CABA coloreado según precio del metro cuadrado
map.caba = ggplot(caba.df) + 
  aes(long,lat,group=group,fill=PRECIO) + 
  geom_polygon() +
  geom_path(color="white") +
  coord_equal() +
  xlab("Longitud") +
  ylab("Latitud") +
  scale_fill_gradient(low = "azure", high = "dimgrey", name = "Precio m2 (USD)")
  #scale_fill_gradientn(colours = ZissouC)
  #scale_fill_viridis_c(option="magma")

# El mapa de arriba pero con los nombres de los barrios
map.caba1 = map.caba + geom_text(data=caba.centros, aes(x,y,label=BARRIO), inherit.aes = FALSE, hjust=0, vjust=0, size = 2, color = "black")

map.caba1
```


1. Análisis por grupo de alimentos: Consumo Recomendado, Consumo Moderado y Evitar Consumo.

```{r Lista de mediciones}
mediciones
```

1.1. RECOMENDADOS

1.1.a. Box plot por categoría de alimento del grupo.
```{r REC: boxplot de precios por categoria}
bp1 = ggplot(data=recomendados, aes(x=Categoria, y=precio, fill=Categoria)) +
      geom_boxplot() +
      scale_fill_brewer(palette="Reds") +
      ylab("Precio ($AR)") + 
      xlab("") 

bp1 + labs(title = "Precio de Alimentos Recomendados",
        subtitle = "Precio de cada categoría de producto",
        caption = "") +
   theme(
    plot.title = element_text(hjust = 0.5, size = 24, face="bold"),    
    plot.subtitle = element_text(hjust = 0.5, size = 22),            
    plot.caption = element_text(hjust = 0, face = "italic", size=14),
    axis.text.x = element_text(size =14),
    axis.text.y = element_text(size =14),
    axis.title=element_text(size=14),
    legend.title = element_text(size = 20),
    legend.text = element_text(size = 20)
    )
```

1.1.b. Gráfico de barras de la proporción de aumento por mes, comparado con inflación.
```{r REC: Proporción de aumento}
# Aumento medio en todo el periodo, por categoría.
rec_aumento_cat = 
  (na.omit(recomendados %>%
 group_by(Categoria, nombre, medicion) %>%
 dplyr::summarise(media = mean(precio)) %>%
 subset(medicion == 1 | medicion == 10)%>%
 dplyr::mutate(aumento_total = (media - lag(media))/lag(media))%>%
 dplyr::arrange(Categoria)) %>%

 group_by(Categoria) %>%
 dplyr::summarise(media_aumento_total = mean(aumento_total)) %>%
 dplyr::arrange(Categoria)
)

# Aumento medio, por medicion.
rec_aumento_med = 
 (na.omit(recomendados %>%
 dplyr::group_by(Categoria, nombre, medicion) %>%
 dplyr::summarise(media = mean(precio)) %>%
 subset(medicion == 1 | medicion == 4 | medicion == 6 | medicion == 8 | medicion == 10)%>%
 dplyr::mutate(aumento_mensual = (media - lag(media))/lag(media))%>%
 dplyr::arrange(Categoria)) %>%
   
 group_by(medicion, Categoria) %>%
 dplyr::summarise(media_aumento = mean(aumento_mensual)) %>%
 dplyr::arrange(Categoria)
)

# Le agregamos la información de inflación
rec_aumento_med = inner_join(rec_aumento_med, inflacion, by = "medicion")

rec_aumento_cat
rec_aumento_med
```

```{r REC: Gráfico de aumento acumulado por categoría de producto}
fig1 = ggplot(data=rec_aumento_med, aes(x=Categoria, y=media_aumento, group=periodo, fill=periodo)) + 
  geom_bar(stat="identity") + 
  scale_fill_manual(name="Mes", values = ZissouD) +
  geom_text(aes(label = scales::percent(media_aumento)),position = position_stack(vjust = 0.5), size = 7, colour = "white") + 
  ylab("") + 
  xlab("") + 
  geom_line(aes(x=Categoria,y=alimentos_periodo, color=as.factor(alimentos_periodo)),size=0.5) +
  scale_color_manual(values = "black", name = "Inflación")

fig1 + labs(title = "Aumento por mes de Alimentos Recomendados",
        subtitle = "Aumento de cada categoría de producto")+
    theme(
    plot.title = element_text(hjust = 0.5, size = 24, face="bold"),    
    plot.subtitle = element_text(hjust = 0.5, size = 22),            
    plot.caption = element_text(hjust = 0, face = "italic", size=14),
    axis.text.x = element_text(size =14),
    axis.text.y = element_text(size =14),
    axis.title=element_text(size=14),
    legend.title = element_text(size = 20),
    legend.text = element_text(size = 20)
    )
```

1.1.c. Gráfico sobre el mapa de CABA de sucursales y barrios con mayor y menor aumento (por categoría) y mayor y menor precio medio (por categoría)
```{r REC: aumento de cada categoria, por sucursal}
# Aumento por sucursal, de cada categoría
rec_aumento_sucursal = na.omit(recomendados %>%
 group_by(sucursal, Categoria, nombre, medicion) %>%
 dplyr::summarise(media = mean(precio)) %>%
 subset(medicion == 1 | medicion == 10)%>%
 dplyr::mutate(aumento_total = (media - lag(media))/lag(media))%>%
 dplyr::arrange(sucursal)) %>%

 group_by(Categoria, sucursal) %>%
 dplyr::summarise(media_aumento_total = mean(aumento_total)) %>%
 dplyr::arrange(sucursal)

# Sucursal de máximo aumento, de cada categoría
rec_aumento_sucursal_max = 
  rec_aumento_sucursal %>% 
  group_by(Categoria, sucursal) %>% 
  dplyr::summarise(media_aumento_total = max(media_aumento_total)) %>%
  dplyr::arrange(Categoria, desc(media_aumento_total)) %>%
  slice(which.max(media_aumento_total))

# Le agregamos la información geográfica
rec_aumento_sucursal_max = inner_join(rec_aumento_sucursal_max, sucursales[2:15], by = c("sucursal" = "id"))

# Sucursal de min aumento, de cada categoría
rec_aumento_sucursal_min = 
  rec_aumento_sucursal %>% 
  group_by(Categoria, sucursal) %>% 
  dplyr::summarise(media_aumento_total = min(media_aumento_total)) %>%
  dplyr::arrange(Categoria, media_aumento_total) %>%
  slice(which.min(media_aumento_total))

# Le agregamos la información geográfica
rec_aumento_sucursal_min = inner_join(rec_aumento_sucursal_min, sucursales[2:15], by = c("sucursal" = "id"))

rec_aumento_sucursal
rec_aumento_sucursal_max
rec_aumento_sucursal_min
```

```{r REC: Gráfico de aumento de categoría, por sucursal}
fig.rec.sucursal = 
map.caba1 + 
geom_jitter(data=rec_aumento_sucursal_max, aes(x=lng, y=lat, color=as.factor(Categoria)), inherit.aes = FALSE, shape=18, size=7,alpha = 0.6) +
#geom_label(aes(x=lng, y=lat, label=Categoria, color=factor(Categoria)), data=rec_aumento_sucursal_max, stat = "identity", position="Identity", parse = FALSE, label.padding = unit(0.25, "lines"), label.r = unit(0, "lines"), label.size = 0.05, inherit.aes = FALSE)+
geom_jitter(data=rec_aumento_sucursal_min, aes(x=lng, y=lat, color=as.factor(Categoria)), inherit.aes = FALSE, shape=20, size=6) + 
scale_color_brewer(palette="Dark2", name="Categoría de producto")



fig.rec.sucursal + labs(title = "Aumento por sucursal del grupo de Alimentos Recomendados",
                        subtitle = "se muestran las sucursales con mayor (◆) y menor (●) aumento",
                        caption = "") +
                      theme(
    plot.title = element_text(hjust = 0.5, size = 24, face="bold"),    
    plot.subtitle = element_text(hjust = 0.5, size = 22),            
    plot.caption = element_text(hjust = 0, face = "italic", size=14),
    axis.text.x = element_text(size =14),
    axis.text.y = element_text(size =14),
    axis.title=element_text(size=14),
    legend.title = element_text(size = 20),
    legend.text = element_text(size = 20)
    )
```

```{r REC: precio medio de cada categoria, por sucursal}
# precio por sucursal, de cada categoría
rec_precio_sucursal = na.omit(recomendados %>%
 group_by(sucursal, Categoria, nombre) %>%
 dplyr::summarise(media_precio = mean(precio)) %>%
 dplyr::arrange(sucursal))

# Sucursal de máximo precio medio, de cada categoría
rec_precio_sucursal_max = 
  rec_precio_sucursal %>% 
  group_by(Categoria, sucursal) %>% 
  dplyr::summarise(media_precio = mean(media_precio)) %>%
  dplyr::arrange(Categoria, desc(media_precio)) %>%
  slice(which.max(media_precio))

# Le agregamos la información geográfica
rec_precio_sucursal_max = inner_join(rec_precio_sucursal_max, sucursales[2:15], by = c("sucursal" = "id"))

# Sucursal de mínimo precio medio, de cada categoría
rec_precio_sucursal_min = 
  rec_precio_sucursal %>% 
  group_by(Categoria, sucursal) %>% 
  dplyr::summarise(media_precio = mean(media_precio)) %>%
  dplyr::arrange(Categoria, desc(media_precio)) %>%
  slice(which.min(media_precio))

# Le agregamos la información geográfica
rec_precio_sucursal_min = inner_join(rec_precio_sucursal_min, sucursales[2:15], by = c("sucursal" = "id"))

rec_precio_sucursal
rec_precio_sucursal_max
rec_precio_sucursal_min

```

```{r REC: Gráfico de aumento de categoría, por sucursal}
fig.rec.sucursal.precio = 
map.caba1 + 
geom_jitter(data=rec_precio_sucursal_max, aes(x=lng, y=lat, color=as.factor(Categoria)), inherit.aes = FALSE, shape=18, size=7,alpha = 0.6) +
geom_jitter(data=rec_precio_sucursal_min, aes(x=lng, y=lat, color=as.factor(Categoria)), inherit.aes = FALSE, shape=20, size=6) + 
scale_color_brewer(palette="Dark2", name="Categoría de producto")



fig.rec.sucursal.precio + labs(title = "Precio medio por sucursal del grupo de Alimentos Recomendados",
                        subtitle = "se muestran las sucursales con mayor (◆) y menor (●) precio medio",
                        caption = "") +
                      theme(
    plot.title = element_text(hjust = 0.5, size = 24, face="bold"),    
    plot.subtitle = element_text(hjust = 0.5, size = 22),            
    plot.caption = element_text(hjust = 0, face = "italic", size=14),
    axis.text.x = element_text(size =14),
    axis.text.y = element_text(size =14),
    axis.title=element_text(size=14),
    legend.title = element_text(size = 20),
    legend.text = element_text(size = 20)
    )
```

```{r REC: Aumento de cada categoria, por barrio}
# Aumento por barrio, de cada categoria
rec_aumento_barrio = na.omit(recomendados %>%
 group_by(barrio, Categoria, nombre, medicion) %>%
 dplyr::summarise(media = mean(precio)) %>%
 subset(medicion == 1 | medicion == 10)%>%
 dplyr::mutate(aumento_total = (media - lag(media))/lag(media))%>%
 dplyr::arrange(barrio)) %>%

 group_by(Categoria, barrio) %>%
 dplyr::summarise(media_aumento_total = mean(aumento_total)) %>%
 dplyr::arrange(barrio)


# Barrio de máximo aumento, de cada categoría
rec_aumento_barrio_max = 
  rec_aumento_barrio %>% 
  group_by(Categoria, barrio) %>% 
  dplyr::summarise(media_aumento_total = max(media_aumento_total)) %>%
  dplyr::arrange(Categoria, desc(media_aumento_total)) %>%
  slice(which.max(media_aumento_total))

rec_aumento_barrio_max = inner_join(rec_aumento_barrio_max, caba.centros, by = c("barrio" = "BARRIO"))


# Barrio de min aumento, de cada categoría
rec_aumento_barrio_min = 
  rec_aumento_barrio %>% 
  group_by(Categoria, barrio) %>% 
  dplyr::summarise(media_aumento_total = min(media_aumento_total)) %>%
  dplyr::arrange(Categoria, media_aumento_total) %>%
  slice(which.min(media_aumento_total))

rec_aumento_barrio_min = inner_join(rec_aumento_barrio_min, caba.centros, by = c("barrio" = "BARRIO"))


rec_aumento_barrio
rec_aumento_barrio_max
rec_aumento_barrio_min
```

```{r REC: Aumento de cada categoría por barrio}
fig.rec.barrio = map.caba1 + geom_jitter(data=rec_aumento_barrio_max, aes(x, y, color=as.factor(Categoria)), inherit.aes = FALSE, shape=18, size=7, alpha=0.6) +
            geom_jitter(data=rec_aumento_barrio_min, aes(x, y, color=as.factor(Categoria)), inherit.aes = FALSE, shape=20, size=6) + 
            scale_color_brewer(palette="Dark2", name="Categoría de producto")

fig.rec.barrio + labs(title = "Aumento por barrio del grupo de Alimentos Recomendados",
        subtitle = "se muestran los barrios con mayor (◆) y menor (●) aumento",
        caption = "") +
                      theme(
    plot.title = element_text(hjust = 0.5, size = 24, face="bold"),    
    plot.subtitle = element_text(hjust = 0.5, size = 22),            
    plot.caption = element_text(hjust = 0, face = "italic", size=14),
    axis.text.x = element_text(size =14),
    axis.text.y = element_text(size =14),
    axis.title=element_text(size=14),
    legend.title = element_text(size = 20),
    legend.text = element_text(size = 20)
    )
```

```{r REC: precio medio de cada categoria, por barrio}
# precio por barrio, de cada categoría
rec_precio_barrio = na.omit(recomendados %>%
 group_by(barrio, Categoria, nombre) %>%
 dplyr::summarise(media_precio = mean(precio)) %>%
 dplyr::arrange(barrio))

# Barrio de máximo precio medio, de cada categoría
rec_precio_barrio_max = 
  rec_precio_barrio %>% 
  group_by(Categoria, barrio) %>% 
  dplyr::summarise(media_precio = mean(media_precio)) %>%
  dplyr::arrange(Categoria, desc(media_precio)) %>%
  slice(which.max(media_precio))

# Le agregamos la información geográfica
rec_precio_barrio_max = inner_join(rec_precio_barrio_max, caba.centros, by = c("barrio" = "BARRIO"))

# Barrio de mínimo precio medio, de cada categoría
rec_precio_barrio_min = 
  rec_precio_barrio %>% 
  group_by(Categoria, barrio) %>% 
  dplyr::summarise(media_precio = mean(media_precio)) %>%
  dplyr::arrange(Categoria, desc(media_precio)) %>%
  slice(which.min(media_precio))

# Le agregamos la información geográfica
rec_precio_barrio_min = inner_join(rec_precio_barrio_min, caba.centros, by = c("barrio" = "BARRIO"))

rec_precio_barrio
rec_precio_barrio_max
rec_precio_barrio_min
```

```{r REC: Gráfico de precio medio de categoría, por barrio}
fig.rec.barrio.precio = map.caba1 + geom_jitter(data=rec_precio_barrio_max, aes(x, y, color=as.factor(Categoria)), inherit.aes = FALSE, shape=18, size=7, alpha=0.6) +
            geom_jitter(data=rec_precio_barrio_min, aes(x, y, color=as.factor(Categoria)), inherit.aes = FALSE, shape=20, size=6) + 
            scale_color_brewer(palette="Dark2", name="Categoría de producto")

fig.rec.barrio.precio + labs(title = "Precio medio por barrio del grupo de Alimentos Recomendados",
        subtitle = "se muestran los barrios con mayor (◆) y menor (●) precio medio",
        caption = "") +
                      theme(
    plot.title = element_text(hjust = 0.5, size = 24, face="bold"),    
    plot.subtitle = element_text(hjust = 0.5, size = 22),            
    plot.caption = element_text(hjust = 0, face = "italic", size=14),
    axis.text.x = element_text(size =14),
    axis.text.y = element_text(size =14),
    axis.title=element_text(size=14),
    legend.title = element_text(size = 20),
    legend.text = element_text(size = 20)
    )
```


1.2. MODERADOS

1.2.a. Box plot por categoría de alimento del grupo.
```{r MOD: boxplot de precios por categoria}
bp2 = ggplot(data=moderados, aes(x=Categoria, y=precio, fill=Categoria)) +
      geom_boxplot() +
      scale_fill_brewer(palette="Greens") +
      ylab("Precio ($AR)") + 
      xlab("")

bp2 + labs(title = "Precio de Alimentos Moderados",
        subtitle = "Precio de cada categoría de producto",
        caption = "") +
                      theme(
    plot.title = element_text(hjust = 0.5, size = 24, face="bold"),    
    plot.subtitle = element_text(hjust = 0.5, size = 22),            
    plot.caption = element_text(hjust = 0, face = "italic", size=14),
    axis.text.x = element_text(size =14),
    axis.text.y = element_text(size =14),
    axis.title=element_text(size=14),
    legend.title = element_text(size = 20),
    legend.text = element_text(size = 20)
    )
```

1.2.b. Gráfico de barras de la proporción de aumento por mes, comparado con inflación.
```{r MOD: Proporción de aumento}
# Aumento medio en todo el periodo, por categoría.
mod_aumento_cat = 
  (na.omit(moderados %>%
 group_by(Categoria, nombre, medicion) %>%
 dplyr::summarise(media = mean(precio)) %>%
 subset(medicion == 1 | medicion == 10)%>%
 dplyr::mutate(aumento_total = (media - lag(media))/lag(media))%>%
 dplyr::arrange(Categoria)) %>%

 group_by(Categoria) %>%
 dplyr::summarise(media_aumento_total = mean(aumento_total)) %>%
 dplyr::arrange(Categoria)
)

# Aumento medio, por medicion.
mod_aumento_med = 
 (na.omit(moderados %>%
 group_by(Categoria, nombre, medicion) %>%
 dplyr::summarise(media = mean(precio)) %>%
 subset(medicion == 1 | medicion == 4 | medicion == 6 | medicion == 8 | medicion == 10)%>%
 dplyr::mutate(aumento_mensual = (media - lag(media))/lag(media))%>%
 dplyr::arrange(Categoria)) %>%
   
 group_by(medicion, Categoria) %>%
 dplyr::summarise(media_aumento = mean(aumento_mensual)) %>%
 dplyr::arrange(Categoria)
)

# Le agregamos la información de inflación
mod_aumento_med = inner_join(mod_aumento_med, inflacion, by = "medicion")

mod_aumento_cat
mod_aumento_med
```

```{r MOD: Gráfico de aumento acumulado por categoría de producto}
fig2 = ggplot(data=mod_aumento_med, aes(x=Categoria, y=media_aumento, group=periodo, fill=periodo)) + 
  geom_bar(stat="identity") + 
  scale_fill_manual(name="Mes", values = ZissouD) +
  geom_text(aes(label = scales::percent(media_aumento)),position = position_stack(vjust = 0.5), size = 7, colour = "white") + 
  ylab("") + 
  xlab("") + 
  geom_line(aes(x=Categoria,y=alimentos_periodo, color=as.factor(alimentos_periodo)),size=0.5) +
  scale_color_manual(values = "black", name = "Inflación")

fig2 + labs(title = "Aumento por mes de Alimentos Moderados",
        subtitle = "Aumento de cada categoría de producto")+
                      theme(
    plot.title = element_text(hjust = 0.5, size = 24, face="bold"),    
    plot.subtitle = element_text(hjust = 0.5, size = 22),            
    plot.caption = element_text(hjust = 0, face = "italic", size=14),
    axis.text.x = element_text(size =14),
    axis.text.y = element_text(size =14),
    axis.title=element_text(size=14),
    legend.title = element_text(size = 20),
    legend.text = element_text(size = 20)
    )
```


1.3.EVITAR

1.3.a. Box plot por categoría de alimento del grupo.
```{r EVI: boxplot de precios por categoria}
bp3 = ggplot(data=evitar, aes(x=Categoria, y=precio, fill=Categoria)) +
      geom_boxplot() +
      scale_fill_brewer(palette="Blues") +
      ylab("Precio ($AR)") + 
      xlab("")

bp3 + labs(title = "Precio de Alimentos a Evitar",
        subtitle = "Precio de cada categoría de producto",
        caption = "") +
                      theme(
    plot.title = element_text(hjust = 0.5, size = 24, face="bold"),    
    plot.subtitle = element_text(hjust = 0.5, size = 22),            
    plot.caption = element_text(hjust = 0, face = "italic", size=14),
    axis.text.x = element_text(size =14),
    axis.text.y = element_text(size =14),
    axis.title=element_text(size=14),
    legend.title = element_text(size = 20),
    legend.text = element_text(size = 20)
    )
```

1.3.b. Gráfico de barras de la proporción de aumento por mes, comparado con inflación.
```{r EVI: Proporción de aumento}
# Aumento medio en todo el periodo, por categoría.
evi_aumento_cat = 
  (na.omit(evitar %>%
 group_by(Categoria, nombre, medicion) %>%
 dplyr::summarise(media = mean(precio)) %>%
 subset(medicion == 1 | medicion == 10)%>%
 dplyr::mutate(aumento_total = (media - lag(media))/lag(media))%>%
 dplyr::arrange(Categoria)) %>%

 group_by(Categoria) %>%
 dplyr::summarise(media_aumento_total = mean(aumento_total)) %>%
 dplyr::arrange(Categoria)
)

# Aumento medio, por medicion.
evi_aumento_med = 
 (na.omit(evitar %>%
 group_by(Categoria, nombre, medicion) %>%
 dplyr::summarise(media = mean(precio)) %>%
 subset(medicion == 1 | medicion == 4 | medicion == 6 | medicion == 8 | medicion == 10)%>%
 dplyr::mutate(aumento_mensual = (media - lag(media))/lag(media))%>%
 dplyr::arrange(Categoria)) %>%
   
 group_by(medicion, Categoria) %>%
 dplyr::summarise(media_aumento = mean(aumento_mensual)) %>%
 dplyr::arrange(Categoria)
)

# Le agregamos la información de inflación
evi_aumento_med = inner_join(evi_aumento_med, inflacion, by = "medicion")

evi_aumento_cat
evi_aumento_med
```

```{r EVI: Gráfico de aumento acumulado por categoría de producto}
fig3 = ggplot(data=evi_aumento_med, aes(x=Categoria, y=media_aumento, group=periodo, fill=periodo)) + 
  geom_bar(stat="identity") + 
  scale_fill_manual(name="Mes", values = ZissouD) +
  geom_text(aes(label = scales::percent(media_aumento)),position = position_stack(vjust = 0.5), size = 7, colour = "white") + 
  ylab("") + 
  xlab("") + 
  geom_line(aes(x=Categoria,y=alimentos_periodo, color=as.factor(alimentos_periodo)),size=0.5) +
  scale_color_manual(values = "black", name = "Inflación")

fig3 + labs(title = "Aumento por mes de Alimentos a Evitar",
        subtitle = "Aumento de cada categoría de producto")+
                      theme(
    plot.title = element_text(hjust = 0.5, size = 24, face="bold"),    
    plot.subtitle = element_text(hjust = 0.5, size = 22),            
    plot.caption = element_text(hjust = 0, face = "italic", size=14),
    axis.text.x = element_text(size =14),
    axis.text.y = element_text(size =14),
    axis.title=element_text(size=14),
    legend.title = element_text(size = 20),
    legend.text = element_text(size = 20)
    )
```



2. Aumento de precios por barrio

2.1.Aumento por categoría, independientemente del grupo.
```{r Dataset con los tres grupos de alimentos}
# Agregado de variable "grupo" al dataset de  trabajo
recomendados["grupo"] = "recomendado"
moderados["grupo"] = "moderados"
evitar["grupo"] = "evitar"

# Creación de un dataset con los 3 grupos de alimentos}
data1 = bind_rows(bind_rows(recomendados[2:14],moderados[2:14]), evitar[2:14])
```

```{r REC: Aumento de cada categoria, por barrio}
# Aumento por barrio, de cada categoria
data1_aumento_barrio = na.omit(data1 %>%
 group_by(barrio, Categoria, grupo, nombre, medicion) %>%
 dplyr::summarise(media = mean(precio)) %>%
 subset(medicion == 1 | medicion == 10)%>%
 dplyr::mutate(aumento_total = (media - lag(media))/lag(media))%>%
 dplyr::arrange(barrio, grupo)) %>%

 group_by(Categoria, barrio, grupo) %>%
 dplyr::summarise(media_aumento_total = mean(aumento_total)) %>%
 dplyr::arrange(barrio, desc(media_aumento_total)) %>%
 group_by(barrio)

# Selecciono las 3 categorías que más aumentaron de cada barrió
data1_aumento_barrio_3max = top_n(data1_aumento_barrio,5,media_aumento_total)

# Le agregamos el precio del metro cuadrado
#data1_aumento_barrio_3max = inner_join(data1_aumento_barrio_3max, precio_metros2, by = c("barrio" = "BARRIO"))

data1_aumento_barrio
data1_aumento_barrio_3max
```

```{r Gráfico de categorías de mayor aumento, por barrio}
fig4 =ggplot(data = data1_aumento_barrio_3max,  aes(x = Categoria, y = barrio, fill = media_aumento_total)) + 
      geom_tile()+
       coord_equal(ratio=1/2)+
      scale_fill_gradientn(name="Media aumento", colours = ZissouC)+
      ylab("") + 
      xlab("") +
      geom_point(data=data1_aumento_barrio_3max, aes(x=Categoria, y=barrio, shape=grupo), inherit.aes = F, alpha=0.5,color="gray27") +
      scale_shape_manual(values=c(8, 4), name="Grupo de alimentos")

fig4 + labs(title = "Categorías de alimentos de máximos aumento",
        subtitle = "Se muestran las 3 categorías de mayor aumento por barrio"
        ) +
                      theme(
    plot.title = element_text(hjust = 0.5, size = 24, face="bold"),    
    plot.subtitle = element_text(hjust = 0.5, size = 22),            
    plot.caption = element_text(hjust = 0, face = "italic", size=14),
    axis.text.x = element_text(size =14, angle=90),
    axis.text.y = element_text(size =14),
    axis.title=element_text(size=14),
    legend.title = element_text(size = 20),
    legend.text = element_text(size = 20)
    )
``` 


2.2. Aumento por grupo
```{r Aumento de cada grupo por barrio}
# Aumento por barrio, de cada grupo
data1_aumento_grupo = na.omit(data1 %>%
 group_by(barrio, grupo, medicion) %>%
 dplyr::summarise(media = mean(precio)) %>%
 subset(medicion == 1 | medicion == 10)%>%
 dplyr::mutate(aumento_total = (media - lag(media))/lag(media))%>%
 dplyr::arrange(barrio)) %>%

 group_by(grupo, barrio) %>%
 dplyr::summarise(media_aumento_total = mean(aumento_total)) %>%
 dplyr::arrange(barrio, desc(media_aumento_total)) %>%
 group_by(barrio)

# Le agregamos el valor del m2 a cada barrio
data1_aumento_grupo = inner_join(data1_aumento_grupo, precio_metros2, by = c("barrio"="BARRIO"))

# Separamos por cada grupo
rec_aumento_grupo = filter(data1_aumento_grupo, grupo %in% "recomendado")
mod_aumento_grupo = filter(data1_aumento_grupo, grupo %in% "moderados")
evi_aumento_grupo = filter(data1_aumento_grupo, grupo %in% "evitar")

data1_aumento_grupo
```

```{r Gráfico de aumento de grupo por barrio}
fig5 = ggplot(data = data1_aumento_grupo,  aes(x = PRECIO , y = media_aumento_total, color=grupo))+
              geom_point(size=4, alpha=0.6)+
              xlim(1000, 4500)+
              ylab("Media de aumento")+ 
              xlab("Precio metro cuadrado")+
              scale_color_manual(name="Grupo de alimentos", values = DarjD)
              #geom_smooth(method = "lm", se = TRUE, color = "firebrick")

fig5 + labs(title = "Aumento de grupo de Alimentos",
        subtitle = "aumento de cada grupo en función del precio del metro cuadrado",
        caption="se eliminó el dato de mayor valor de metro cuadrado (Puerto Madero)"
        ) +
                      theme(
    plot.title = element_text(hjust = 0.5, size = 24, face="bold"),    
    plot.subtitle = element_text(hjust = 0.5, size = 22),            
    plot.caption = element_text(hjust = 0, face = "italic", size=14),
    axis.text.x = element_text(size =14),
    axis.text.y = element_text(size =14),
    axis.title=element_text(size=14),
    legend.title = element_text(size = 20),
    legend.text = element_text(size = 20)
    )
```

```{r Coeficientes de correlación}
cor(rec_aumento_grupo$PRECIO,rec_aumento_grupo$media_aumento_total)
cor(mod_aumento_grupo$PRECIO,mod_aumento_grupo$media_aumento_total)
cor(evi_aumento_grupo$PRECIO,evi_aumento_grupo$media_aumento_total)
```

2.3. Precio medio por grupo
```{r Precio medio de cada grupo por barrio}
# Precio medio por barrio, de cada grupo (medición 1)
data1_precio_grupo1 = 
na.omit(data1 %>%
group_by(barrio, grupo) %>%
subset(medicion == 1)%>%
dplyr::summarise(media = mean(precio)) %>%
dplyr::arrange(barrio))

# Le agregamos el valor del m2 a cada barrio
data1_precio_grupo1 = inner_join(data1_precio_grupo1, precio_metros2, by = c("barrio"="BARRIO"))

# Precio medio por barrio, de cada grupo (medición 10)
data1_precio_grupo10 = 
na.omit(data1 %>%
group_by(barrio, grupo) %>%
subset(medicion == 10)%>%
dplyr::summarise(media = mean(precio)) %>%
dplyr::arrange(barrio))

# Le agregamos el valor del m2 a cada barrio
data1_precio_grupo10 = inner_join(data1_precio_grupo10, precio_metros2, by = c("barrio"="BARRIO"))

data1_precio_grupo1
data1_precio_grupo10
```

```{r}
fig6 = ggplot(data = data1_precio_grupo1,  aes(x = PRECIO , y = media, color=grupo))+
              geom_point(size=4, alpha=0.6)+
              xlim(1000, 4500)+
              ylab("Media de precio")+ 
              xlab("Precio metro cuadrado")+
              scale_color_manual(name="Grupo de alimentos", values = DarjD)
              #geom_smooth(method = "lm", se = TRUE, color = "firebrick")

fig6 + labs(title = "Precio medio de grupo de Alimentos (Noviembre 2018)",
        subtitle = "precio medio de cada grupo en función del precio del metro cuadrado",
        caption="se eliminó el dato de mayor valor de metro cuadrado (Puerto Madero)"
        ) +
                      theme(
    plot.title = element_text(hjust = 0.5, size = 24, face="bold"),    
    plot.subtitle = element_text(hjust = 0.5, size = 22),            
    plot.caption = element_text(hjust = 0, face = "italic", size=14),
    axis.text.x = element_text(size =14),
    axis.text.y = element_text(size =14),
    axis.title=element_text(size=14),
    legend.title = element_text(size = 20),
    legend.text = element_text(size = 20)
    )

fig7 = ggplot(data = data1_precio_grupo10,  aes(x = PRECIO , y = media, color=grupo))+
              geom_point(size=4, alpha=0.6)+
              xlim(1000, 4500)+
              ylab("Media de precio")+ 
              xlab("Precio metro cuadrado")+
              scale_color_manual(name="Grupo de alimentos", values = DarjD)
              #geom_smooth(method = "lm", se = TRUE, color = "firebrick")

fig7 + labs(title = "Precio medio de grupo de Alimentos (Febrero 2019)",
        subtitle = "precio medio de cada grupo en función del precio del metro cuadrado",
        caption="se eliminó el dato de mayor valor de metro cuadrado (Puerto Madero)"
        ) +
                      theme(
    plot.title = element_text(hjust = 0.5, size = 24, face="bold"),    
    plot.subtitle = element_text(hjust = 0.5, size = 22),            
    plot.caption = element_text(hjust = 0, face = "italic", size=14),
    axis.text.x = element_text(size =14),
    axis.text.y = element_text(size =14),
    axis.title=element_text(size=14),
    legend.title = element_text(size = 20),
    legend.text = element_text(size = 20)
    )
```

```{r Varianza de cada grupo}
data1 %>% 
group_by(grupo, medicion) %>%
subset(medicion == 1 | medicion == 4 | medicion == 6  |medicion == 10 )%>%
dplyr::summarise(Varianza = var(precio)) %>%
dplyr::arrange(grupo, medicion)

data1 %>% 
group_by(grupo, medicion) %>%
subset(medicion == 1 | medicion == 4 | medicion == 6  |medicion == 10 )%>%
dplyr::summarise(media = mean(precio)) %>%
dplyr::arrange(grupo, medicion)
```


```{r Bebidas deportivas}
evi_bebidasdep =
data1 %>%
group_by(Categoria, medicion) %>%
subset(Categoria == "Bebidas deportivas")%>%
dplyr::arrange(medicion)

evi_bebidasdep
```


